【裁判字號】    99,訴,2740
【裁判日期】    991014
【裁判案由】    毒品危害防制條例
【裁判全文】
臺灣板橋地方法院刑事判決              99年度訴字第2740號
公  訴  人  臺灣板橋地方法院檢察署檢察官
被      告  甲○○
上列被告因違反毒品危害防制條例案件，經檢察官提起公訴（99
年度毒偵字第6311號），被告於準備程序中就被訴事實為有罪之
陳述，經本院合議庭裁定由受命法官獨任進行簡式審判程序，判
決如下：
    主  文
甲○○施用第一級毒品，處有期徒刑柒月。扣案之第一級毒品海
洛因壹包（驗餘淨重零點零貳零零公克）沒收銷燬；包裝上開海
洛因之包裝袋壹只沒收；又施用第二級毒品，處有期徒刑月。
應執行有期徒刑捌月。扣案之第一級毒品海洛因壹包（驗餘淨重
零點零貳零零公克）沒收銷燬；包裝上開海洛因之包裝袋壹只沒
收。
    事  實
一、甲○○前因施用第一、二級毒品案件，經本院以95年度毒聲
    字第884 號裁定送觀察、勒戒後，認有繼續施用毒品之傾向
    ，再經本院以95年度毒聲字第1855號裁定令入戒治處所施以
    強制戒治，嗣經評定認無繼續戒治之必要，於民國96年7 月
    23日停止戒治釋放出所，並由臺灣板橋地方法院檢察署檢察
    官以96年度戒毒偵字第418 號為不起訴處分確定。復因違反
    槍砲彈藥刀械管制條例案件，經臺灣高等法院以96年度上訴
    字第561 號判處有期徒刑3 年3 月，併科罰金新臺幣10萬元
    ，並經最高法院駁回上訴確定，於98年9 月7 日縮短刑期假
    釋出監，現仍在假釋期間。詎不知悔改，分別基於施用第一
    級毒品海洛因、第二級毒品甲基安非他命之犯意，(一)先於99
    年6 月7 日17、18時許，在位於臺北縣板橋市○○路之友人
    住處內，以將海洛因摻入香菸內吸食之方式，施用海洛因1
    次。(二)另於同日19、20時許，在臺北市○○○路之酒店包廂
    內，以將甲基安非他命加入可樂內飲用之方式，施用甲基安
    非他命1 次。嗣於同日22時30分許，在臺北市○○區○○街
    15號前，為警查獲，並扣得第一級毒品海洛因1 包（驗餘淨
    重0.0200公克）。經警採集其尿液檢體送驗後，呈現鴉片類
    及安非他命類陽性反應，始悉上情。
二、案經臺北市政府警察局中山分局移送臺灣臺北地方法院檢察
    署檢察官呈請臺灣高等法院檢察署檢察長令轉臺灣板橋地方
    法院檢察署檢察官偵查起訴。
    理  由
一、本案被告甲○○所犯係死刑、無期徒刑、最輕本刑為3 年以
    上有期徒刑以外之罪，其於準備程序中就前揭被訴事實為有
    罪之陳述，經受命法官告知簡式審判程序之旨，並聽取其與
    公訴人之意見後，本院認無不得或不宜改依簡式審判程序進
    行之情事，依刑事訴訟法第273 條之1 第1 項、第284 條之
    1 規定，裁定本案由受命法官獨任進行簡式審判程序；且依
    刑事訴訟法第273 條之2 及第159 條第2 項規定，不適用傳
    聞法則有關限制證據能力之相關規定，合先敘明。
二、上揭犯罪事實，業據被告於本院審理時自白不諱，且被告為
    警查獲後，經警採集其尿液檢體送鑑定，先以酵素免疫分析
    法（EIA ）初步檢驗，呈現鴉片類及安非他命類陽性反應，
    再以氣相層析質譜儀法（GC/MS ）確認檢驗，亦呈現可待因
    、嗎啡、安非他命及甲基安非他命陽性反應之事實，此有臺
    灣尖端先進生技醫藥股份有限公司於99年6 月23日所出具之
    濫用藥物檢驗報告、臺北市政府警察局偵辦毒品案件尿液檢
    體委驗單各1 紙在卷可稽（見臺灣臺北地方法院檢察署99年
    度毒偵字第2284號偵查卷宗第53、54頁）；扣案之白色粉末
    1 包，經送鑑定後，認實稱毛重0.1420公克（含1 袋），淨
    重0.0220公克，取樣0.0020公克，餘重0.0200公克，檢出含
    有海洛因之成分等節，亦有交通部民用航空局航空醫務中心
    99年6 月18日航藥鑑字第0993992 號毒品鑑定書1 紙附卷可
    考（同上卷第49頁）；復有扣押物品目錄表及上開海洛因1
    包扣案可資佐證。從而，被告自白施用海洛因及甲基安非他
    命之事實，應堪採信。再被告前因施用第一、二級毒品案件
    ，經本院以95年度毒聲字第884 號裁定送觀察、勒戒後，認
    有繼續施用毒品之傾向，再經本院以95年度毒聲字第1855號
    裁定令入戒治處所施以強制戒治，嗣經評定認無繼續戒治之
    必要，於96年7 月23日停止戒治釋放出所，並由臺灣板橋地
    方法院檢察署檢察官以96年度戒毒偵字第418 號為不起訴處
    分確定等情，此有臺灣高等法院被告前案紀錄表各1 份在卷
    可參，足認被告係於上述強制戒治執行完畢釋放後5 年內為
    本案施用毒品犯行，自應依毒品危害防制條例第23條第2 項
    規定，依法追訴、處罰。本案事證明確，被告犯行洵堪認定
    ，應依法論科。
三、按海洛因及甲基安非他命分別係毒品危害防制條例第2 條第
    2 項第1 款及第2 款所明定列管之第一級毒品及第二級毒品
    。是核被告所為，係犯毒品危害防制條例第10條第1 項之施
    用第一級毒品罪及同條第2 項之施用第二級毒品罪。被告施
    用第一級毒品海洛因及第二級毒品甲基安非他命前後持有海
    洛因及甲基安非他命之低度行為，均為施用之高度行為所吸
    收，均不另論罪。又被告前後施用第一級毒品及第二級毒品
    之犯行，犯意各別、行為互殊，應予分論併罰。爰審酌被告
    曾因施用毒品案件，經強制戒治執行完畢釋放，並獲得不起
    訴處分之寬典，且尚在假釋期間（見卷附臺灣高等法院被告
    前案紀錄表），竟不知警惕，而再犯本件施用第一級毒品及
    第二級毒品罪，顯見其戒除毒癮之意志薄弱，惟其施用毒品
    係自戕行為，對他人法益尚無具體危害，兼衡被告之品行、
    智識程度、生活狀況、犯罪之動機、目的、手段、坦承犯行
    之犯罪後態度等一切情狀，分別量處如主文所示之刑，並定
    其應執行刑。至扣案之第一級毒品海洛因1 包（驗餘淨重
    0.0200公克），為查獲之毒品，不問屬於犯人與否，應依毒
    品危害防制條例第18條第1 項前段規定沒收銷燬；扣案包裝
    前開第一級毒品海洛因之包裝袋1 只，係用以包裹毒品，具
    防止裸露、逸出及潮濕之功用，便於攜帶，係供被告持有、
    施用第一級毒品所用之物，且經被告自承確屬其所有，應依
    刑法第38條第1 項第2 款規定併予宣告沒收。
據上論斷，應依刑事訴訟法第273 條之1 第1 項、第299 條第1
項前段，毒品危害防制條例第10條第1 項、第2 項、第18條第1
項前段，刑法第11條前段、第51條第5 款、第38條第1 項第2 款
，判決如主文。
本案經檢察官賴建如到庭執行職務。
中    華    民    國    99    年    10    月    14    日
                    刑事第十五庭  法  官  黃司熒
上列正本證明與原本無異。
如不服本判決，應於判決送達後10日內，向本院提出上訴書狀，
並應敘述具體理由；其未敘述上訴理由者，應於上訴期間屆滿後
20日內向本院補提理由書（均須按他造當事人之人數附繕本），
「切勿逕送上級法院」。
                                  書記官  屠衛民
中    華    民    國    99    年    10    月    14    日
附錄本罪論罪科刑法條：
毒品危害防制條例第10條
施用第一級毒品者，處6 月以上5 年以下有期徒刑。
施用第二級毒品者，處3 年以下有期徒刑。

司法院資訊處製作；財團法人民間司法改革基金會備份。
